臺灣桃園地方法院刑事判決　　　　　　　 100年度易字第15號
公　訴　人　臺灣桃園地方法院檢察署檢察官
被　　　告　胡台明
指定辯護人　公設辯護人陳瑞明
上列被告因竊盜案件，經檢察官提起公訴（99年度偵字第5620號
），本院判決如下：
    主  文
胡台明毀越門扇竊盜，累犯，處有期徒刑陸月，如易科罰金，以
新臺幣壹仟元折算壹日，並應於刑之執行完畢或赦免後，令入相
當處所，施以監護，期間壹年。
    事  實
一、胡台明素行不良，最近一次甫因妨害公務案件，經臺灣臺北
    地方法院於民國98年7 月24日以98年度易字第1123號判決判
    處有期徒刑4 月確定，於98年8 月8 日執行完畢。詎猶未悔
    改，於同（8 ）日中午12時許，行經桃園縣桃園市○○路○
    段255 號桃園市清潔隊掩埋場轉運站時，基於意圖為自己不
    法所有之竊盜犯意，攀爬踰越屬安全設備之大門並侵入上開
    掩埋場轉運站後，見該掩埋場內桃園縣清潔隊辦公室大門未
    鎖，即開門入內並竊取該辦公室冰箱內臺灣啤酒及維士比各
    1 瓶，又見該辦公室旁停放5U-2113 號自用小客車（下稱上
    開車輛）之鑰匙未取下，遂基於同一不法所有之竊盜犯意，
    駕駛上開車輛後離去。嗣經警於翌（9 ）日下午1 時50分，
    在桃園縣龜山鄉○○○路36號前尋獲上開車輛，並於車內方
    向盤及車內腳踏墊上所留維士比、啤酒罐瓶口採集所獲血跡
    、唾液，送內政部警政署刑事警察局鑑驗，確認與胡台明之
    DNA-STR 相符，始知上情。
二、案經賴進成訴由桃園縣政府警察局龜山分局報告臺灣桃園地
    方法院檢察署檢察官偵查起訴。
    理  由
一、前開犯罪事實，業據被告胡台明於警詢及本院審理中坦承不
    諱，亦經被害人賴進成於警詢及審理中證述（見偵查卷第5
    頁、本院卷第23頁）詳盡，復有贓物認領保管單、桃園縣政
    府警察局龜山分局刑案勘察報告暨所附本案車輛查獲時之現
    場勘察照片11張（見偵查卷第22頁、第26至31頁）附卷可佐
    ，而在本案車輛內所尋獲血跡、唾液等跡證經鑑驗與被告之
    DN A-STR相符，亦有內政部警政署刑事警察局98年12月3 日
    刑醫字第0980152468號鑑驗書（見同偵卷第25頁）附卷可佐
    ，是前開補強證據已足擔保被告任意性自白之真實性，而得
    確信被告前述自白之犯罪事實屬實，是被告犯行堪以認定，
    應依法論科。
二、核被告胡台明所為，係犯刑法第321 條第1 項第2 款之毀越
    門扇竊盜罪。而被告前有如事實欄一所載之犯罪科刑執行情
    形，有臺灣高等法院被告前案紀錄表在卷可按，其受徒刑之
    執行完畢後，5 年內故意再犯本件有期徒刑以外之罪，為累
    犯，應依刑法第47條第1 項規定，加重其刑。又被告經本院
    送請行政院國軍退除役官兵輔導委員會桃園榮民醫院施以精
    神鑑定，分析本案（偷竊行為）乃是在精神病症狀（如命令
    式聽幻覺下所從事的犯罪行為），但被告的判斷力與邏輯思
    考與現實有不合現實的現象，然而其平時的一般生活功能尚
    能自控，一般生活的判斷尚考，顯然是在行為可受自控的程
    度，故判斷被告於犯本案當時是在精神耗弱的情況下，未達
    心神喪失之程度，所犯的案件（亦即被告之辨識能力及行為
    能力較常人平均程度有顯著的降低），此有上開醫院精神科
    於99年9 月9 日所出具之桃園榮民醫院司法精神鑑定報告書
    1 份在卷可考（見本院99年審易字第588 號卷第119 至123
    頁），堪認被告行為時因精神障礙，致其辨識行為違法或依
    其辨識而行為之能力，有顯著減低之情事，爰依刑法第19條
    第2 項規定，減輕其刑，並依法先加後減。爰審酌被告前經
    執行有期徒刑完畢，仍未悔改再犯本件竊盜犯行，自應量處
    較重之刑，然衡其犯罪手段尚屬平和、所竊取部分財物價值
    不高而車輛復已尋回返還予被害人，且犯後於警詢及本院審
    理時均坦承犯行，態度良好，兼衡其犯罪動機、目的等一切
    情狀，量處如主文所示之刑及諭知易科罰金之折算標準。末
    查被告辨識能力及行為能力較常人平均程度有顯著下降，已
    達精神耗弱之程度，已如前述，而鑑定機構亦明確建議被告
    在有精神疾病症狀下，在司法判決後仍能持續的精神科治療
    等語，有前揭示司法精神鑑定報告書在卷可證，因認被告有
    令入相當處所，施以監護及治療之必要，爰併依刑法第87
    條第2 項、第3 項規定諭知於刑之執行完畢或赦免後，令入
    相當處所，施以監護1 年，以期避免被告因精神病化之行為
    對於其個人及社會造成難以預料之危害。
據上論斷，應依刑事訴訟法第299 條第1 項前段，刑法第321 條
第1 項第2 款、第47條第1 項、第19條第2 項、第41條第1 項前
段、第8 項、第87條第2 項、第3 項，刑法施行法第1 條之1 第
1項 、第2 項但書，判決如主文。
本案經檢察官黃榮德到庭執行職務。
中    華    民    國   100    年    1     月    31    日
                  刑事第九庭  法  官  王秀慧
以上正本證明與原本無異。
如不服本判決應於收受判決後10日內向本院提出上訴書狀，並應
敘述具體理由。其未敘述上訴理由者，應於上訴期間屆滿後20日
內向本院補提理由書( 均須按他造當事人之人數附繕本) 「切勿
逕送上級法院」。
                              書記官  張懿昀
中    華    民    國    10    年    1     月    31    日
附錄論罪科刑依據之法條：
刑法第321 條（加重竊盜罪）
犯竊盜罪而有左列情形之一者，處6 月以上、5 年以下有期徒刑
：
一、於夜間侵入住宅或有人居住之建築物、船艦或隱匿其內而犯
    之者。
二、毀越門扇、牆垣或其他安全設備而犯之者。
三、攜帶兇器而犯之者。
四、結夥三人以上而犯之者。
五、乘火災、水災或其他災害之際而犯之者。
六、在車站或埠頭而犯之者。
前項之未遂犯罰之。